【裁判字號】    97,消債更,1693
【裁判日期】    980317
【裁判案由】    聲請更生程序
【裁判全文】
臺灣高雄地方法院民事裁定          97年度消債更字第1693號
聲  請  人  甲○○
即債務人
上列當事人因消費者債務清理事件聲請更生，本院裁定如下：
    主  文
債務人自中華民國九十八年三月十七日十二時起開始更生程序。
命司法事務官進行本件更生程序。
    理  由
一、按法院開始更生程序之裁定，應載明其年、月、日、時，並
    即時發生效力。次按法院裁定開始更生或清算程序後，得命
    司法事務官進行更生或清算程序，必要時得選任律師、會計
    師或其他適當之自然人或法人一人為監督人或管理人。消費
    者債務清理條例第45條第1 項、第16條第1 項分別定有明文
    。
二、聲請意旨略以：聲請人有不能清償債務情事，前於民國95年
    6 月間依中華民國銀行公會會員辦理消費金融案件無擔保債
    務協商機制規定，與各參與協商之無擔保債權銀行簽立協議
    書，約定聲請人應自95年7 月起，分120 期，依零利率計息
    ，於每月10日清償新台幣（下同）25,476元，惟聲請人經診
    斷有左手腕隧道症候群及腦內前交通枝動脈瘤破裂出血等症
    狀，嗣僅能於七賢教會從事簡單之臨時清潔工作，每月薪資
    僅10,500元左右，聲請人之收入扣除必要生活支出後已無法
    負擔協商款項，聲請人不得以始於97年4 月間毀諾，實乃因
    不可歸責於己之事由無法繼續履行協商條件。又聲請人無擔
    保或無優先權之債務總額未逾1,200 萬元，復未經法院裁定
    開始清算程序或宣告破產，爰依法聲請更生等語。
三、聲請人前開主張，業據其提出財產及收入狀況說明書、債權
    人清冊、財團法人金融聯合徵信中心信用報告、95、96年度
    綜合所得稅各類所得資料清單暨財產歸屬資料清單、戶籍謄
    本、勞工保險被保險人投保資料、財團法人高雄基督徒七賢
    路禮拜堂薪資證明書、房屋租賃契約書、義大醫院及高雄醫
    學大學診斷證明書等件在卷為憑（本院卷第6 頁、第7 至9
    頁、第16頁、第11至13頁、第14至15頁、第17頁、第18至19
    頁、第21至29頁、第34至35頁），並有安泰商業銀行民事陳
    報狀、財團法人高雄基督徒七賢路禮拜堂回函、財團法人私
    立高雄醫學大學附設中和紀念醫院及財團法人義大醫院回函
    附卷可稽（本院卷第53至54頁、第62至63頁、第70至71頁）
    。是聲請人確因上開疾病影響，致工作收入不足之客觀上不
    可歸責於己之事由，致無法繼續履行協商而毀諾，實有不能
    清償之情事，復查無債務人有消費者債務清理條例第6 條第
    3 項、第8 條或第46條各款所定駁回更生聲請之事由存在，
    則債務人聲請更生，應屬有據，並依上開規定命司法事務官
    進行本件更生程序，爰裁定如主文。
中    華    民    國    98    年    3     月    17    日
                  民事第三庭  法  官  劉惠娟
上為正本係照原本作成
本件不得抗告
本裁定已於98年3月17日12時公告。
中    華    民    國    98    年    3     月    17    日
                              書記官  王高山


司法院資訊處製作；財團法人民間司法改革基金會備份。
